【裁判字號】    99,訴,1788
【裁判日期】    990722
【裁判案由】    毒品危害防制條例
【裁判全文】
臺灣臺中地方法院刑事判決      99年度訴字第1788號
公  訴  人  臺灣臺中地方法院檢察署檢察官
被      告  甲○○
上列被告因違反毒品危害防制條例案件，經檢察官提起公訴（九
十九年度毒偵字第一八四四號），本院依簡式審判程序判決如下
：
    主    文
甲○○施用第一級毒品，累犯，處有期徒刑玖月。
    犯罪事實及理由
一、犯罪事實：
    甲○○前因施用毒品案件，經本院裁定送觀察、勒戒後，認
    無繼續施用毒品之傾向，於民國八十九年五月二十五日執行
    完畢釋放，並由臺灣臺中地方法院檢察署檢察官以八十九年
    度毒偵字第三四三四號為不起訴處分確定；又於前揭觀察、
    勒戒執行完畢後五年內之八十九年間，因施用毒品案件，經
    裁定送觀察、勒戒後，認有繼續施用毒品之傾向，乃續行強
    制戒治，於九十年四月六日停止戒治交付保護管束，於九十
    年九月二十二日保護管束期滿視為執行完畢，另經本院以八
    十九年度訴字第二四八八號判決判處應執行有期徒刑一年四
    月確定；再於九十年間因施用毒品案件，經該署檢察官聲請
    送強制戒治並提起公訴，強制戒治部分，於九十一年一月十
    七日執行完畢釋放，所涉刑案部分，則經本院以九十年度訴
    字第一九九六號判決判處有期徒刑十月確定，並與前揭罪刑
    接續執行，於九十二年四月二十三日假釋付保護管束，嗣遭
    撤銷假釋並減刑，入監執行殘刑九月二十七日，於九十三年
    十月二十一日縮短刑期執行完畢；復因施用毒品案件，經本
    院以九十四年度訴字第五七二號判決判處有期徒刑十一月確
    定，於九十四年十一月十九日執行完畢；另因傷害致死案件
    ，經國防部高等軍事法院以九十年度法仁判字第一五七號判
    決判處有期徒刑三年六月確定，於九十五年九月十四日假釋
    ，俟遭撤銷假釋入監執行殘刑，於九十八年八月二十日縮刑
    期滿執行完畢。詎仍不知悔改，復基於施用第一級毒品之犯
    意，於九十九年三月七日，在其位於臺中縣豐原市○村里○
    ○路三九三號住所，以將海洛因摻水置於針筒內注射之方式
    ，施用第一級毒品海洛因一次。嗣因案遭通緝，為警於同年
    月九日十九時十五分許，至上址住所查獲，經採集其尿液送
    驗結果，呈嗎啡陽性反應。
二、本案證據：
(一)被告自白。
(二)臺中市警察局豐原分局代號與真實姓名對照表。
(三)銓昕科技股份有限公司濫用藥物尿液檢驗報告。
(四)臺灣高等法院被告前案紀錄表、刑案資料查註紀錄表。
三、按毒品危害防制條例於九十二年七月九日修正公布，自九十
    三年一月九日施行，其中第二十條、第二十三條將施用毒品
    之刑事處遇程序，區分為「初犯」及「五年內再犯」、「五
    年後再犯」。依其立法理由之說明：「初犯」，經觀察、勒
    戒或強制戒治後，應為不起訴處分或不付審理之裁定；經觀
    察、勒戒或強制戒治執行完畢釋放後，「五年內再犯」者，
    因其再犯率甚高，原實施之觀察、勒戒及強制戒治既已無法
    收其實效，爰依法追訴或裁定交付審理。至於經觀察、勒戒
    或強制戒治執行完畢釋放後，「五年後再犯」者，前所實施
    之觀察、勒戒或強制戒治已足以遮斷其施用毒品之毒癮，為
    期自新及協助其斷除毒癮，仍適用「初犯」規定，先經觀察
    、勒戒或強制戒治之程序。從而依修正後之規定，僅限於「
    初犯」及「五年後再犯」二種情形，始應先經觀察、勒戒或
    強制戒治程序。倘被告於五年內已再犯施用毒品，經依法追
    訴處罰，縱其第三次（或第三次以上）再度施用毒品之時間
    ，在初犯經觀察、勒戒或強制戒治執行完畢釋放五年以後，
    因與單純之「五年後再犯」之情形有別，已不合於「五年後
    再犯」之例外規定，且因已於「五年內再犯」，顯見其再犯
    率甚高，原實施觀察、勒戒或強制戒治，已無法收其實效，
    即應回歸原則性規定，由檢察官逕行起訴，依該條例第十條
    處罰（最高法院九十五年五月九日第七次刑事庭會議決定、
    九十五年度臺非字第一三四號裁判意旨參照）。查，被告前
    因施用毒品案件，經本院裁定送觀察、勒戒後，認無繼續施
    用毒品之傾向，於八十九年五月二十五日執行完畢釋放，並
    由臺灣臺中地方法院檢察署檢察官以八十九年度毒偵字第三
    四三四號為不起訴處分確定；又於前揭觀察、勒戒執行完畢
    後五年內之八十九年間，因施用毒品案件，經裁定送觀察、
    勒戒後，認有繼續施用毒品之傾向，乃續行強制戒治，於九
    十年四月六日停止戒治交付保護管束，於九十年九月二十二
    日保護管束期滿視為執行完畢，另經本院以八十九年度訴字
    第二四八八號判決判處應執行有期徒刑一年四月確定；再於
    九十年間因施用毒品案件，經該署檢察官聲請送強制戒治並
    提起公訴，強制戒治部分，於九十一年一月十七日執行完畢
    釋放，所涉刑案部分，則經本院以九十年度訴字第一九九六
    號判決判處有期徒刑十月確定，並與前揭罪刑接續執行，於
    九十二年四月二十三日假釋付保護管束，嗣遭撤銷假釋並減
    刑，入監執行殘刑九月二十七日，於九十三年十月二十一日
    縮短刑期執行完畢；復因施用毒品案件，經本院以九十四年
    度訴字第五七二號判決判處有期徒刑十一月確定，於九十四
    年十一月十九日執行完畢；另因傷害致死案件，經國防部高
    等軍事法院以九十年度法仁判字第一五七號判決判處有期徒
    刑三年六月確定，於九十五年九月十四日假釋，俟遭撤銷假
    釋入監執行殘刑，於九十八年八月二十日縮刑期滿執行完畢
    等情，有卷附臺灣高等法院被告前案紀錄表、刑案資料查註
    紀錄表可佐，足見被告在八十九年五月二十五日觀察、勒戒
    執行完畢後五年內，曾再犯施用毒品案件，並經法院判刑確
    定且執行完畢，是被告前次所為之觀察、勒戒治療程序，顯
    未能收到祛除毒癮之實效，參諸首揭說明，被告再犯本案施
    用第一級毒品之犯行，應依法論科。
四、應依刑事訴訟法第二百七十三條之一第一項、第二百九十九
    條第一項前段、第三百十條之二、第四百五十四條第一項，
    毒品危害防制條例第十條第一項，刑法第十一條前段、第四
    十七條第一項，判決如主文。
五、如不服本判決，應於判決送達後十日內，向本院提出上訴狀
    （須附繕本），上訴於臺灣高等法院臺中分院。
本案經檢察官乙○○到庭執行職務。
中    華    民    國    99    年    7     月    22    日
                  刑事第十庭  法  官  周莉菁
以上正本證明與原本無異。
如不服本判決應於收受送達後10日內向本院提出上訴書狀，並應
敘述具體理由；其未敘述上訴理由者，應於上訴期間屆滿後20日
內向本院補提理由書（均須按他造當事人之人數附繕本）「切勿
逕送上級法院」。
                              書記官  吳彩華
中    華    民    國    99    年    7     月    22    日
附錄本判決論罪科刑法條：
毒品危害防制條例第10條第1項：
施用第一級毒品者，處六月以上五年以下有期徒刑。

司法院資訊處製作；財團法人民間司法改革基金會備份。
